【裁判字號】    98,上訴,402
【裁判日期】    980428
【裁判案由】    毒品危害防制條例
【裁判全文】
臺灣高等法院臺南分院刑事判決         98年度上訴字第402號
上  訴  人
即  被  告  甲○○
上列上訴人因違反毒品危害防制條例案件，不服臺灣臺南地方法
院98年度訴字第71號中華民國98年2月17日第一審判決（起訴案
號：臺灣臺南地方法院檢察署97年度毒偵緝字第3209號），提起
上訴，本院判決如下：
    主  文
上訴駁回。
    事  實
一、甲○○前於民國（下同）90年間，因施用毒品案件，經原審
    裁定送觀察、勒戒後，因有繼續施用毒品傾向，再令入戒治
    處所施以強制戒治，於92年11月17日強制戒治期滿釋放，且
    經不起訴處分確定。復於93年間因違反毒品危害防制條例案
    件，經原審判處有期徒刑1年6月確定，於97年1月19日執行
    完畢。詎甲○○猶未戒除施用毒品惡習，於前揭強制戒治處
    分執行完畢後5年內，再基於施用第一級毒品海洛因之犯意
    ，於97年10月1日上午11時許，在臺南縣永康市○○街115號
    住處，以針筒注射方式，施用第一級毒品海洛因。
二、案經臺南縣警察局永康分局報告臺灣臺南地方法院檢察署檢
    察官偵查起訴。
    理  由
一、本案上訴人即被告甲○○所犯係毒品危害防制條例第十條第
    一項施用第1級毒品，非死刑、無期徒刑或最輕本刑有期徒
    刑三年以上之罪，亦非高等法院管轄第一審案件，且被告就
    被訴事實為有罪之陳述，經原審告知被告簡式審判程序之旨
    ，並聽取檢察官、被告之意見後，原審合議庭裁定進行簡式
    審判程序，復於本院審理時，亦為認罪，亦經當事人均同意
    適用簡式審判程序，是本案之證據調查，依刑事訴訟法第２
    ７３條之２規定，不受同法第１５９條第１項、第１６１條
    之２、第１６１條之３、第１６３條之１及第１６４條至第
    １７０條規定之限制，即不適用傳聞法則有關限制證據能力
    之相關規定，合先敘明。
二、前開犯罪事實，迭據被告甲○○於警詢、原審及本院審理時
    均供承不諱，且被告之尿液，經送正修科技大學超微量研究
    科技中心檢驗結果，確成嗎啡陽性反應，有該中心97年10月
    20日檢驗報告1紙在卷可稽（見警卷6頁），被告自白核與事
    實相符。被告犯行堪以認定。
三、按海洛因依其成癮性、濫用性及對社會危害性之程度，已為
    毒品危害防制條例第2條第2項第1款列為第一級毒品。核被
    告甲○○所為，分別係犯毒品危害防制條例第10條第1項施
    用第一級毒品罪。其施用時非法持有第一級毒品海洛因之低
    度行為，已為其施用之高度行為所吸收，不另論罪。再被告
    前有如事實欄所述之前科紀錄，有臺灣高等法院被告全國前
    案紀錄表在卷可按，其於有期徒刑執行完畢後，5年以內再
    犯本件有期徒刑以上之罪，為累犯，應依刑法第47條規定加
    重其刑。
四、原審因予適用毒品危害防制條例第10條第1項，刑法第11條
    前段、第47條第1項，並審酌被告前因施用毒品經送觀察、
    勒戒及強制戒治之治療程序後，猶不思戒絕革除惡習，仍為
    本案犯行，顯然其意志力甚為薄弱，迄未能戒除毒癮，兼衡
    被告施用毒品犯行，在性質上乃屬對自我身心健康之自戕行
    為，尚未嚴重破壞社會秩序、侵害他人權益，及犯後坦承犯
    行等一切情狀，量處如被告有期徒刑1年4月，本院核其認事
    用法俱無不合，量刑亦稱妥適。被告上訴意旨指摘原審量刑
    過重，且未給予被告進行美沙酮減毒療程之機會，惟減毒療
    程須於犯罪未發覺前，自動向醫療機構請求治療，始有適用
    ，被告犯罪已被發覺，即應接受治裁，上訴為無理由，應予
    駁回。
據上論結，應依刑事訴訟法第368條，判決如主文。
本案經檢察官趙中岳到庭執行職務。
中    華    民    國    98    年    4     月    28    日
                  刑事第五庭    審判長法  官  楊明章
                                      法  官  顏基典
                                      法  官  楊子莊
以上正本證明與原本無異。
如不服本判決應於收受送達後10日內向本院提出上訴書狀，其未
敘述上訴理由者，並得於提起上訴後10日內向本院補提理由書（
均須按他造當事人之人數附繕本）「切勿逕送上級法院」。
                                      書記官  王全龍
中    華    民    國    98    年    4     月    29    日
附錄本判決論罪科刑法條
毒品危害防制條例第10條
施用第一級毒品者，處6月以上5年以下有期徒刑。
施用第二級毒品者，處3年以下有期徒刑。


司法院資訊處製作；財團法人民間司法改革基金會備份。
